【裁判字號】    98,上更(一),102
【裁判日期】    981111
【裁判案由】    殺人未遂等
【裁判全文】
臺灣高等法院高雄分院刑事判決     98年度上更(一)字第102號
上  訴  人
即  被  告  甲○○
選任辯護人  柳聰賢律師
上  訴  人
即  被  告  乙○○
                    現於臺灣台東監獄泰源分監
                    現於臺灣高雄第二監獄寄押中
指定辯護人  義務辯護人   蔡淑媛律師
上列上訴人因殺人未遂等案件，不服臺灣高雄地方法院96年度訴
字第1094號中華民國96年4 月16日第一審判決（起訴案號：臺灣
高雄地方法院檢察署95年度偵字第30399 號），提起上訴，經最
高法院發回更審，本院判決如下：
    主  文
原判決關於甲○○強盜暨定應執行刑部分及乙○○部分均撤銷。
甲○○犯共同犯攜帶兇器強盜未遂罪，處有期徒刑伍年，扣案如
附表編號一所示之改造手槍壹支沒收。
乙○○共同犯攜帶兇器強盜未遂罪，處有期徒刑肆年，扣案如附
表編號一所示之改造手槍壹支沒收。
    事  實
一、甲○○明知具殺傷力之改造手槍或子彈係槍砲彈藥刀械管制
    條例所管制之物品，竟未經許可，基於轉讓改造手槍及子彈
    之單一犯意，於95年7 、8 月間，分由2 次接續將如附表所
    示編號一至三具有殺傷力之改造手槍、子彈（此部分另犯轉
    讓可發射子彈具殺傷力之改造手槍罪，經原審法院判處有期
    徒刑5年2月，併科罰金新臺幣20萬元，復本院以97年度上訴
    字1203號及最高法院以98年度台上字第3414號判決上訴駁回
    確定），在其所經營位於屏東縣屏東市○○路486 號之「綠
    茶族」泡沫紅茶店（下稱「綠茶族」）及劉志焜位於屏東縣
    麟洛鄉○○路和平巷15號住處樓下，轉讓予劉志焜（其持有
    可發射子彈具殺傷力之改造手槍罪，經原審法院以97年度訴
    緝字第97號判處有期徒刑3 年，併科罰金新臺幣10萬元；又
    犯共同攜帶兇器強盜未遂，判處有期徒刑5 年，應執行有期
    徒刑8 年4 月，併科罰金新臺幣10萬元確定），劉志焜明知
    上開具殺傷力之改造手槍及子彈係槍砲彈藥刀械管制條例所
    管制之物品，仍予以收受而持有之。
二、甲○○（此部分另犯圖利聚眾賭博罪，業經本院以97年度上
    訴字第1203號判處有期徒刑1 年，減為有期徒刑6 月確定）
    因與侯龍泰（犯圖利聚眾賭博罪部分，另已由臺灣屏東地方
    法院以98年度易字第70號判處有期徒刑6 月，減為有期徒刑
    3 月確定）共同於95年7 月下旬至同年10月間共同經營職棒
    簽賭網站，甲○○因見丙○○之賭博下線賭客簽中其所經營
    賭站之簽賭彩金共計新臺幣（下同）86萬元，心有不甘，竟
    於95年9 月17日晚間與劉志焜，在甲○○所經營之屏東市○○路486 號「綠茶族」茶店（簡稱「綠茶族」）共同基於意
    圖為自己不法所有，而以持改造具有殺傷力之手槍（含子彈
    ）強盜之犯意聯絡，並透過劉志焜之弟劉志明（不知情）聯
    絡乙○○當晚亦到「綠茶族」店參與共同謀議強盜丙○○之
    賭博彩金86萬元（乙○○當時尚不知甲○○、劉志焜2 人謀
    議內容包括以持具有殺傷力改造仿貝瑞塔改造槍支方式強盜
    ），3 人謀議由甲○○誘使丙○○前來「綠茶族」店代收取
    丙○○下線賭客簽中之彩金，而由劉志焜、乙○○則在「綠
    茶族」店外等待及伺機強盜上開賭博彩金86萬元，謀議既定
    後，甲○○遂向丙○○佯稱其無法以匯款方式給付彩金，約
    丙○○由高雄親至「綠茶族」茶店收取簽賭彩金，丙○○不
    疑有他，遂於95年9 月18日19時許，依約前至「綠茶族」茶
    店內取得以黑色紙袋裝妥之86萬元現金後，即由其妻舅許程
    駿駕駛車牌號碼：0681─XD號自小客車搭載離去，而當時在
    「綠茶族」茶店外等待之劉志焜見狀即騎乘機車搭載乙○○
    在後尾隨丙○○搭乘之座車以便伺機下手行搶，劉志焜、乙○○2 人共同乘機車追躡丙○○至屏東大橋時，乙○○始發
    現劉志焜腰際藏有附表編號一之仿貝瑞塔具殺傷力改造手槍
    （內附有數量不詳子彈）欲用以對丙○○強盜簽賭彩金，竟
    亦基於共同持有上開仿貝瑞塔改造手槍及加重強盜之犯意聯
    絡參與之，嗣同日晚上8 時許，丙○○返抵高雄市新興區○○○路與南華路口之高雄郵政總局夜間郵局，下車欲將上開
    現金存入帳戶，劉志焜見此時機，旋即下車並取出預藏可供
    兇器使用之附表編號一所示具有殺傷力之仿貝瑞塔改造手槍
    （內附有不詳數量子彈），上前喝令丙○○放下手上之黑色
    紙袋，並持以朝丙○○膝蓋方向擊發子彈，以此強暴方式欲
    強盜上開賭博彩金86萬元，適路人謝宜岑行經此處，即為方
    才擊中地面之子彈反彈所產生之碎片傷及左腳腳盤（過失傷
    害部份未據謝宜岑告訴），丙○○即趁隙逃跑，劉志焜見追
    趕不及，旋即由乙○○騎車接應逃離現場，因而未能得逞。
    劉志焜隨後於當晚將作案用之手槍（附表編號一之仿貝瑞塔
    改造手槍）交予甲○○，並由甲○○以砂紙磨平該手槍槍管
    後，隔2 日始又將該手槍交還劉志焜。嗣經高雄市政府警察
    局新興分局警員到場扣得彈殼1 枚、未擊發子彈2 枚、已分
    解之彈匣底部、彈匣頭部及彈匣彈簧等物品，並經電信警察
    隊過濾案發時大量通聯記錄後，由臺灣高雄地方法院檢察署
    檢察官會同國防部南部地方軍事法院檢察署檢察官，指揮新
    興分局，分別前往空軍第一後勤指揮部、甲○○前開店址等
    多處地點執行拘提、搜索，將甲○○拘提到案，並扣得附表
    編號一至三所示之槍彈，始查悉上情。
四、案經高雄市政府警察局新興分局報告臺灣高雄地方法院檢察
    署檢察官偵查起訴。
    理  由
壹、證據能力部分：
（一）被告甲○○及其辯護人否認被告乙○○、共同被告劉志焜
      於警詢、偵查（未具結部分）不利於被告甲○○之陳述之
      證據能力（本院卷81頁）。另被告乙○○之辯護人亦否認
      共同被告甲○○、共同被告劉志焜於警詢不利於被告乙○○之陳述之證據能力（本院卷81頁）：
   1、按被告以外之人於偵查中向檢察官所為陳述，除顯有不可
      信之情況者外，得為證據，刑事訴訟法第159 條之1 第2
      項定有明文。偵查中對被告以外之人（包括證人、鑑定人
      、告訴人、被害人及共同被告等）所為之偵查筆錄，或被
      告以外之人向檢察官所提之書面陳述，性質上均屬傳聞證
      據。惟現階段刑事訴訟法規定檢察官代表國家偵查犯罪、
      實施公訴，依法其有訊問被告、證人及鑑定人之權，證人
      、鑑定人且須具結，而實務運作時，檢察官偵查中向被告
      以外之人所取得之陳述，原則上均能遵守法律規定，不致
      違法取供，其可信度極高，職是，被告以外之人前於偵查
      中已具結而為證述，除反對該項供述得具有證據能力之一
      方，已釋明「顯有不可信之情況」之理由外，不宜以該證
      人未能於審判中接受他造之反對詰問為由，即遽指該證人
      於偵查中之陳述不具證據能力。證人即共同被告劉志焜於
      95年11月28日、被告乙○○於95年12月6 日檢察官偵查中
      所為之具結證述（偵三號卷第9 至12頁、偵四卷第16至18
      頁），既經依法具結，且無顯不可信之情況，依上開說明
      ，證人劉志焜、乙○○於偵查中之具結證述有證據能力。
   2、被告乙○○及共同被告劉志焜其餘於偵查中不利於被告甲○○之偵訊（未具結部分）及警詢之供述，未經檢察官將
      其轉為證人身分訊問並令其具結，對於被告甲○○而言，
      上開供述係屬傳聞證據；共同被告劉志焜、被告乙○○於
      警詢時不利於被告甲○○之供述均屬傳聞證據；上開傳聞
      證據查無刑事訴訟法第159 條之1 第2 項、第159 條之2
      、第159 條之4 規定例外取得證據能力之情形應屬傳聞證
      據，均認無證據能力。
（二）如附表所示之槍彈鑑定書均有證據能力：
      按被告以外之人於審判外之言詞或書面陳述，除法律有規
      定者外，不得作為證據，刑事訴訟法第159 條第1 項定有
      明文。而上開條文所謂「法律另有規定者」係指同法第15
      9 條之1 至第159 條之5 及第206 條等規定。經查，卷附
      上開槍彈鑑定書，固係被告以外之人於審判外之書面陳述
      。然此乃檢察官對於司法警察機關調查中之案件，或有量
      大或急迫之情形，為因應實務之現實需求，認為當然有鑑
      定之必要者，基於檢察一體原則，由該管檢察長對於轄區
      內之案件，以事前概括選任鑑定人或囑託鑑定機關（團體
      ）之方式，俾便轄區內之司法警察官、司法警察對於調查
      中之此類案件，得即時送請事前已選任之鑑定人或囑託之
      鑑定機關（團體）實施鑑定。是本件雖係由高雄市政府警
      察局新興分局、三民第二分局送請內政部警政署刑事警察
      局鑑定，但是內政部警政署刑事警察局為臺灣高等法院檢
      察署檢察長事先概括選任之鑑定機關，依上開說明，仍屬
      受檢察官囑託鑑定，從而，內政部警政署刑事警察局依刑
      事訴訟法第208 條第1 項準用同法第206 條第1 項規定所
      出具之書面鑑定報告，屬刑事訴訟法第159 條第1 項規定
      中之「法律另有規定」，則依上開規定之反面解釋，屬傳
      聞證據之例外，自有證據能力。
（三）本判決後述所引用其餘之證據資料，其中傳聞證據部分，
      縱無刑事訴訟法第159 條之1 至第159 條之4 或其他規定
      之傳聞證據例外情形，亦因被告、檢察官同意可作為證據
      使用，依刑事訴訟法第159 條之5 第1 項、第2 項之規定
      ，本院審酌該證據作成之情況，認為適當，應得為證據。
貳、實體上認定：
一、訊據上訴人即被告甲○○矢口否認與劉志焜共同攜帶兇器強
    盜丙○○賭博彩金之犯行，並辯稱：丙○○是我所經營之職
    棒簽賭網站之賭客，丙○○每次簽賭若贏錢總是催我付錢，
    若輸錢則一直拖延付款，我是想教訓丙○○，並有叫劉志焜
    去教訓他，但沒有要劉志焜持槍去搶丙○○賭博彩金云云，
    另被告甲○○之辯護人亦主張: 甲○○事先不知劉志焜要去
    搶丙○○賭博彩金，其至多亦僅成立強盜之幫助犯云云（本
    院卷79頁）。另被告乙○○固坦承與劉志焜於上開時地有共
    同強盜丙○○之賭博彩金，惟辯稱: 當時並不知道劉志焜去
    搶時有帶槍支云云。惟查:
（一）被告乙○○於95年9 月18日晚上7 時許，夥同劉志焜在綠
      茶族外等待丙○○領取賭博彩金後，由劉志焜騎機車搭載
      乙○○攜帶附表編號一仿貝瑞塔改造手槍內裝有不詳數量
      之子彈尾隨跟蹤許程駿駕駛搭載丙○○之0681-XD 號自小
      客車抵達高雄市新興區○○○路與南華路口之高雄郵政總
      局夜間郵局前，由劉志焜趁丙○○下車欲將賭博彩金存入
      帳戶之際，取出上開預藏之附表編號一所示仿貝瑞塔改造
      手槍（槍內裝有彈匣及子彈），上前喝令丙○○放下手上
      之黑色紙袋（內裝有賭博彩金86萬元），並朝丙○○膝蓋
      方向擊發未中，而丙○○則隨即攜帶上開內裝有賭博彩金
      86萬元之黑色紙袋急速離去，劉志焜旋即由乙○○騎車接
      應逃離現場等情，業據被告乙○○已於偵訊、原審及本院
      前審審理時供承在卷《偵二卷57-58 頁、原審一卷94 頁
      、原審二卷445-446 頁、本院97年度上訴字第1203號（簡
      稱本院前審卷）5 頁》，核與證人即被害人丙○○、證人
      即共同被告劉志焜已於原審法院審理證述之情節（原審一
      卷181 -188頁、313-316 頁）相符，復有扣案附表編號一
      所示之改造仿貝瑞塔手槍1 把可資佐證。又被告乙○○於
      案發前，搭乘劉志焜所騎之機車追躡丙○○之自小客車行
      至屏東大橋時，始發現劉志焜係以持有具殺傷力之改槍支
      《即附表編號一之仿貝瑞塔改造手槍（含槍內子彈）》欲
      對丙○○強盜簽賭彩金之事實，業據被告乙○○供承在卷
      （原審二卷446 頁、本院卷132 頁），核與劉志焜於原審
      所供: 是我搭載乙○○追丙○○的車子時，乙○○才自我
      腰間摸到槍枝，並詢問我那是不是槍等語（原審一卷94頁
      ）相符，證人劉志焜復證稱: （乙○○何時才知道你有帶
      槍？）是由屏東往高雄的路上等語（原審二卷320 頁），
      足見被告乙○○起初並不知劉志焜有攜帶手槍強盜丙○○
      賭博彩金，而係搭乘劉志焜所騎之機車跟蹤丙○○之自小
      客車行至高雄與屏東交界之高屏大橋途中，始獲悉劉志焜
      攜槍之事實，應可確認。又劉志焜於案發之際強盜丙○○
      持有之賭博彩金86萬元以附表編號一之仿貝瑞塔改造槍枝
      及不詳數量子彈向丙○○膝部射擊之事實，亦據劉志焜供
      承在卷（原審一卷28頁），而該作案用之仿貝瑞塔改造手
      槍，業經內政部警政署刑事警察局鑑定後認具有殺傷力之
      事實，此有內政部警政署刑事警察局槍彈鑑定書95.11.09
      刑鑑字第0950155125號在卷可按（偵二卷114-116 頁），
      足見被告乙○○當時之共同普通強盜之犯意，已於追躡丙○○自小客車之途中知情而未退出犯案仍共同為之而提昇
      至共同攜帶槍枝之加重強盜犯意，應可確認，故被告乙○○上開所辯: 當時並不知道劉志焜有帶槍枝強盜云云，應
      係指其與被告甲○○、劉志焜在「綠茶族」共謀強盜時尚
      不知情劉志焜會攜帶仿貝瑞塔改造手槍，而非追躡丙○○
      過程中不知劉志焜有攜帶手槍強盜，故被告乙○○之辯護
      人雖主張: 劉志焜持有槍枝強盜丙○○賭博彩金，並非乙○○犯意之範圍云云（本院卷13 9頁及反面），惟依上述
      被告乙○○普通強盜犯意已提昇加重強盜犯意之說明，則
      有誤會，故被告乙○○共同加重強盜之事證，已甚明確。
（二）另被告甲○○雖否認共同持槍強盜犯行云云，惟查:
   1、劉志焜於95年9 月18日晚上8 時許，在高雄市新興區○○○路與南華路口之高雄郵政總局前持附表編號一之仿貝瑞
      塔改造手槍（含子彈）強盜丙○○之簽賭彩金，其所持具
      有殺傷力附表編號一所示仿貝瑞塔改造手槍原本即係由被
      告甲○○早於95年7 、8 月間轉讓具有殺傷力改造手槍中
      之其中1 把手槍之事實，業據被告甲○○已於警、偵訊供
      承在卷，並供稱: 劉志焜持有之槍械均是我所有並給他的
      ，我有2 支改造完成手槍及2 支道具槍都交給劉志焜等語
      （偵二卷81頁、87-88 頁），核與共同被告劉志焜以證人
      身分證稱: （你是否有拿甲○○交付給你的這些槍彈，在
      95年9 月18日拿到本件案發現場? ）有等語（本院前審上
      訴卷91頁）相符。另證人劉志焜雖證稱: 我確實是於95年
      7 、8 月間自甲○○處取得2 支改造手槍、1 支道具槍、
      制式子彈10顆等語，核與被告甲○○所供交付劉志焜2 支
      道具槍（未有殺傷力）之數量雖有不符。惟劉志焜於案發
      之際所持其中附表編號一之仿貝瑞塔改造手槍強盜丙○○
      之簽賭彩金，係由被告甲○○於95年7 、8 月間所轉讓交
      付之事實，則未有相岐。是被告甲○○知情劉志焜持有槍
      彈乃明確事實，其日後與劉志焜謀議如何搶回被簽中彩金
      ，謂其2 人未議以何種手段，甚或是否使用先前由其轉讓
      劉志焜之槍彈，已難令人置信。另劉志焜持上開附表編號
      一之仿貝瑞塔改造手槍於95年8 月18日晚上8 時許，在高
      雄夜間郵局前強盜丙○○未能得逞，隨後即將該把手槍於
      翌日凌晨交予被告甲○○清理該手槍槍管之事實，亦據被
      告甲○○於偵訊中供承在卷，並供稱: 我有將槍（該作案
      之仿貝瑞塔改造手槍）拿去擦乾淨，並以沙紙磨槍管，因
      為他（劉志焜）說子彈會有膛線等語（偵二卷76頁），核
      與證人劉志焜證稱：仿貝瑞塔改造手槍的那把槍，我於95
      年9 月18日犯案之後還有拿回來，甲○○問我這把槍要如
      何處理，我就說可以用砂紙把槍管磨一磨，之後我就把該
      槍（即作案之仿貝瑞塔改造槍支）交給甲○○，甲○○把
      槍拿去用砂紙磨過等語相符（原審二卷308-309 頁、313
      頁），劉志焜又證稱：（95年9 月18日案發後，這些槍彈
      放在何處? ）我叫甲○○清理槍管之後又還給我，我問他
      會不會使用，他說試看看，拿回去1 、2 天後就又拿還給
      我等語（本院前審上訴卷91-92 頁），足見甲○○與劉志
      焜持以行搶之槍、彈之持有關係相當密切。又劉志焜偕被
      告乙○○於案發當時，在高雄郵政總局夜間郵局外行搶丙○○簽賭彩金失利後，劉志焜隨即於當晚返屏東之路上即
      以電話告知被告甲○○上情之事實，業據證人劉志焜證述
      在卷（偵三卷10-11 頁），核與被告甲○○供承: 我沒有
      跟劉志焜有通聯，是（95年9 月18日）晚上事發後他打電
      話給我說他出事情了等語（偵二卷51）相符。另證人劉志
      焜又證稱：（你稱你不認識丙○○，甲○○要如何告訴你
      何人是丙○○? ）甲○○會傳簡訊告訴我丙○○快到了，
      而且我在門口等，就只有丙○○坐的那台車來，後來丙○○上樓，甲○○有再傳一通簡訊說丙○○要下去了，所以
      我就確定那個人就是丙○○等語（原審二卷319 頁）。又
      被告甲○○乘丙○○依約前至「綠茶族」茶店內取得86萬
      元現金並搭乘許程駿駕駛車牌號碼：0681─XD號自小客車
      搭載離去時，則囑侯龍泰將丙○○所搭乘之自小客車車牌
      抄下之事實，業據證人侯龍泰證述在卷（偵二卷9 頁）。
      另證人劉志焜亦證稱: （甲○○知道你要尾隨丙○○的車
      子？）知道。（甲○○知道你尾隨丙○○車子作何事？）
      他知道我要去把丙○○的彩金拿回來等語（原審二卷319
      頁），足見被告甲○○對劉志焜當時係持其先前交付之仿
      貝瑞塔改造槍支行搶丙○○之簽賭彩金與劉志焜已於案發
      前有共同謀議強盜丙○○賭博彩金之事實，應可確認。否
      則被告甲○○何以會事先以電話聯絡劉志焜在「綠茶族」
      店外等候丙○○到來，而待丙○○攜簽賭彩金自「綠茶族
      」店離去時又囑侯龍泰（後述）抄下丙○○之自小客車車
      牌以利劉志焜追蹤，而於劉志焜持手槍強盜丙○○賭博彩
      金失利後，並立即將劉志焜作案之手槍以砂紙磨去槍管可
      能留下擊發彈痕之理。
   2、被告甲○○於95年9 月17日晚間（即案發前一晚）與劉志
      焜、乙○○（乙○○當時尚不知劉志焜以持具殺傷力改造
      仿貝瑞塔改造槍支方式強盜丙○○簽賭彩金，已如前述）
      ，在甲○○所經營之「綠茶族」店內共同謀議行搶丙○○
      之簽賭彩金86萬元之事實，業據同案被告乙○○於偵訊中
      證述在卷，並證稱：劉志焜之弟弟劉志明於95年9 月17日
      打電話給我，當天晚上我就去「綠茶族」，當時甲○○問
      劉志焜要如何行搶（劫），劉志焜說見機行事，俟四下無
      人時行搶（劫），甲○○、劉志焜均稱若行搶（劫）成功
      ，會分錢給我，但沒有說會分多少錢，隔天（95年9 月18
      日），甲○○就打電話說丙○○已經到了，我2 人（乙○○及劉志焜）就在綠茶族樓下旁邊等，待丙○○出來要尾
      隨他伺機行搶（劫），不久丙○○就下樓並坐上車子離開
      ，劉志焜見狀立即駕駛機車搭載我尾隨丙○○，之後劉志
      焜開槍誤傷路人，所以行搶（劫）未成，出事後我先到咖
      啡廳等待，不久劉志焜也到，後來侯龍泰、甲○○也來了
      ，大家一起商量出事了應該怎麼辦，劉志焜要求甲○○以
      別人的名義租房子讓他居住等語（偵四卷17-18 頁），核
      與證人侯龍泰於偵訊證稱：甲○○於95年9 月18日18時許
      ，在「綠茶族」告訴我待會給丙○○之彩金已經有人要搶
      （劫），要我不要插手管事，我問甲○○何人要搶（劫）
      彩金，甲○○不告訴我，我只知道是綽號『阿昆』（即劉
      志焜）之人要去搶（劫）彩金，之後丙○○來綠茶族拿彩
      金，甲○○有叫我去看丙○○所搭乘之自小客車之車牌號
      碼，看完要跟他說，甲○○則在綠茶族樓上看監視器，當
      天晚上綽號『阿昆』之人打電話給甲○○，說他們出事了
      等語（偵二卷第9 頁），是被告乙○○與劉志焜共謀如何
      行搶（劫）丙○○賭博彩金及行搶（劫）未成後，被告劉
      志焜與甲○○事後商量如何因應等情，證人侯龍泰、乙○○上開證述之情節，既均屬相符，足見其2 人上開偵訊中
      之證述，應屬合理可信。另證人劉志焜於原審亦證稱：95
      年9 月17日晚上（案發前一晚）在「綠茶族」有甲○○、
      乙○○及我在場，當天是甲○○叫我去修理丙○○，我即
      向甲○○提議將這筆錢搶回來，隔天丙○○來取錢的時候
      ，甲○○有傳簡訊告訴我丙○○的車子及車牌，目的就是
      要去搶丙○○，所以95年9 月17日我與甲○○就談隔天要
      去搶丙○○的事等語（原審一卷93-94 頁），足見被告甲○○與被告乙○○、劉志焜就本件強盜丙○○之簽賭彩金
      當晚在「綠茶族」有犯意聯絡及行為分擔之事實，已甚明
      確。
   3、另證人乙○○事後雖於原審證稱：我於95年9 月17日有去
      綠茶族，當時還有甲○○、劉志焜等人在場，當時沒有謀
      議強盜，我跟他們在打牌，沒有講到要打人的事情，是有
      聽到甲○○說要是彩金沒有拿給丙○○，不知道會怎樣，
      我是有在軍事法庭作證時說甲○○、劉志焜在講如果錢沒
      有拿給丙○○，丙○○會很慘，但我沒有說是搶錢，如果
      真的要搶的話，不會這樣說，因為他們講的時候笑笑的，
      不是很嚴肅的說這件事云云（原審二卷第14、15頁），惟
      核與其於偵訊證述: 甲○○、劉志焜均稱若行搶（劫）成
      功，會分錢給我，但出事之後，乙○○與劉志焜、甲○○
      與侯龍泰在咖啡廳商量應該怎麼辦，他們說要租房子給劉
      志焜居住等情（偵四卷29頁），已不符合。又與證人侯龍
      泰、劉志焜上開偵訊證述情節亦不相符。況乙○○於原審
      法院審理供證時表示：（審判長問：你【似乎】在迴避什
      麼？）是的。」、「（審判長問：你【在】迴避什麼？）
      我沒有迴避什麼。」（原審二卷18頁），顯見證人乙○○
      於上開原審之證述: 當時被告甲○○在「綠茶族」與其等
      並未談論如何搶丙○○簽賭彩金云云，係因被告甲○○在
      庭之壓力而有迴護之詞，故應以證人乙○○於偵訊之證述
      較屬可信。
   4、另證人侯龍泰雖於原審審理亦改稱：我不知道劉志焜、乙○○要行搶（劫）丙○○的事，我也不知道甲○○要取回
      彩金，甲○○也沒有跟劉志焜等人謀議強盜，我也沒有告
      訴甲○○有關丙○○所搭乘之自小客車之車牌號碼云云（
      原審一卷169-172 頁）。惟侯龍泰與被告甲○○於案發當
      時係共同經營職棒簽賭網站之事實，業經本院前審判決確
      定在案，足見證人侯龍泰與被告甲○○平日交情匪淺且應
      無何嫌隙，是證人侯龍泰自無可能會有誣陷被告甲○○之
      可能。況被害人即證人丙○○已於原審證稱：侯龍泰陪我
      過馬路送我上車時，有跟我說小心一點等語（原審一卷第
      183 頁），足見侯龍泰於偵訊證稱: 甲○○叫我看他（丙○○）的車牌號碼，看完後要跟他講，我看完車牌後就跟
      甲○○說車牌號碼，甲○○當時在樓上看監視器等語（偵
      二卷9 頁），理應事先已知悉被告甲○○與劉志焜要搶丙○○簽賭彩金，否則其何須刻意提醒丙○○要注意身上之
      簽賭彩金之理，是雖未有證據足證侯龍泰當時有參與被告
      甲○○、乙○○及劉志焜共同強盜丙○○身上簽賭彩金之
      共同犯意（侯龍泰犯本件強盜罪部分，業經國防部南區軍
      事地方法院檢察署以95年度偵字第45895 號以無審判權而
      為不起訴處分確定在案），惟其於偵訊時仍無須如此為不
      利被告甲○○證述，故證人侯龍泰於原審改變異於偵訊之
      證述，應亦顯屬迴護被告甲○○之詞，自難採信。
   5、另證人即共同被告劉志焜雖亦於原審證稱：甲○○跟我說
      他與侯龍泰有職棒簽賭糾紛，我向甲○○提議修理丙○○
      ，甲○○應允，甲○○說丙○○於95年9 月18日會來拿彩
      金86萬元，我問甲○○如果丙○○無法拿到彩金給下線，
      是否會很慘，我跟甲○○說要將那筆彩金拼回來，甲○○
      沒有說話，我以開玩笑口吻說要將拼回的錢分甲○○一半
      ，甲○○也沒說話云云（原審一卷第311 頁），惟依劉志
      焜上開所述，被告甲○○果真於案發前僅要劉志焜教訓丙○○，並未要劉志焜強盜簽賭彩金，然劉志焜、乙○○強
      盜未能得逞且劉志焜誤傷路人時，劉志焜何須於案發後當
      晚立即與被告甲○○討論如何處理善後事誼，並要求被告
      甲○○為其安排其租處以便躲藏之理。況證人劉志焜於原
      審亦證稱：（甲○○知道你要尾隨丙○○的車子？）知道
      。」…（甲○○知道你尾隨丙○○車子作何事？）他知道
      我要去把丙○○的彩金拿回來等語。業如前述，足徵被告
      甲○○已知悉劉志焜於案發當日是以強盜之手段取回丙○○之86萬元簽賭彩金之事實，已甚明確，故被告甲○○就
      本件強盜犯行與被告乙○○及劉志焜，已有共同犯意聯絡
      及行為分擔之事實，應可確認。
   6、被告甲○○雖辯以：我是叫劉志焜去打丙○○，但沒有要
      劉志焜強盜丙○○賭博彩金云云，惟其辯詞，已核與證人
      乙○○、侯龍泰於偵訊證述不符，自屬卸責之詞。況被告
      甲○○所供: 我想要教訓丙○○，是怕丙○○發現是我叫
      人打他云云（原審二卷26頁），如果屬實，則劉志焜則何
      須待丙○○至綠茶族拿取彩金離去之並機尾隨跟蹤至高雄
      郵局下車時下手打人。又倘劉志焜其目的僅在毆打被害人
      ，則自可選擇丙○○返回高雄之路程中或其已於夜間郵局
      存款後，選擇較隱蔽無人見聞之處所為之，何須於丙○○
      由屏東市之「綠茶族」取得鉅額彩金之後，再由劉志焜及
      被告乙○○跟蹤至夜間郵局公眾場所，並乘丙○○下車存
      款之際，始下手為之，故被告甲○○上開所辯顯與事理有
      違，殊難採信。
   7、被告甲○○之辯護人雖略以: 國防部南部軍事法院98年度
      訴字第88號判決認定劉志焜於該案中證稱: 其不是故意開
      槍…在計劃中沒有刻意要以何方式搶丙○○，也心想用石
      頭丟他（丙○○）的車子，並想說趁他下車時偷他的錢等
      語；另證人乙○○亦於一審時證稱: 劉志焜沒有跟我討論
      如何行搶…當時我也不知行搶方式等語，足見甲○○當時
      並不知乙○○、劉志焜2 人要去搶丙○○簽賭彩金，亦不
      知劉志焜有帶槍云云（本院卷141-146 頁）。惟按法官依
      據法律獨立審判，為憲法第80條所明定。國防部南部軍事
      法院98年度訴字第88號判決中雖另認定劉志焜於該案證述
      在計劃中沒有刻意要以何方式搶丙○○云云及另被告乙○○亦於該軍事法院審判中證述之劉志焜沒有與其討論如何
      行搶及當時亦不知行搶方式云云。惟此與本院上開所認定
      之事實，已有不同，故國防部南部軍事法院98年度訴字第
      088 號是上開判決關於此部分之事實認定，均為本院所不
      採，併予敘明。又本件被告甲○○不但事先於95年9 月17
      日在「綠茶族」告知被告乙○○可分得搶到之簽賭彩金20
      萬元，而於丙○○而取得簽賭彩金搭車離開時，復透過侯
      龍泰察看丙○○之車號而提供劉志焜得以追蹤，而劉志焜
      亦持被告甲○○先前轉讓之附表編號一仿貝瑞塔改造手槍
      開槍行搶丙○○之賭博彩金後，被告甲○○復將該把手槍
      取回而以砂紙磨擦以消減可能被追查之事證，業經認定如
      前，自難僅以乙○○、劉志焜分別於軍事法庭或原審法院
      有利被告甲○○之瑕疵證述，即作為有利被告甲○○之依
      據。
（三）被告乙○○與劉志焜於案發之際由劉志焜所持之附表編號
      一仿貝瑞塔改造槍枝強盜丙○○賭博彩金86萬元未果，而
      誤傷路人謝宜岑之事實（被告甲○○、乙○○犯殺人未遂
      部分，後述），復有被害人謝宜岑遭槍擊現場照片、高雄
      市政府警察局新興分局槍擊案發現場監視器翻拍照片數幀
      在卷可按（偵一卷151-152 頁、偵二卷85頁），而被告甲○○又已將劉志焜作案後附表一之仿貝瑞塔改造手槍清理
      後交還劉志焜之事實，業據證人劉志焜證述如前，而上開
      附表編號一之仿貝瑞塔改造手槍，經內政部警政署刑事警
      察局鑑定結果，亦具有殺傷力之事實，此有內政部警政署
      刑事警察局槍彈鑑定書95.11.09刑鑑字第0950155125號（
      偵二卷114-116 頁）、並有槍枝照片（偵二卷85頁）足憑
      ，故本件事證明確，被告甲○○、乙○○共同持手槍加重
      強盜犯行，均洵堪認定。
三、論罪科刑撤銷改判及沒收
（一）刑法第321 條第1 項第3 款之攜帶兇器竊盜罪，係以行為
      人攜帶兇器竊盜為其加重條件，此所謂兇器，其種類並無
      限制，凡客觀上足對人之生命、身體、安全構成威脅，具
      有危險性之兇器均屬之，最高法院79年臺上字第5253號判
      例可資參照。查被告劉志焜用以強盜之如附表編號一仿貝
      瑞塔改造槍支，係屬可擊發具殺傷力之槍枝，業經內政部
      警政署刑事警察局95年11月9 日刑鑑字第0950155125號鑑
      定如前，自屬刑法上所稱之兇器。又按刑法第321 條第1
      項第4 款所謂結夥犯，係指實施竊盜之共犯確有3 人以上
      ，始能成立，亦即應以在場共同實施或在場參與分擔實施
      犯罪之人為限，始能算入結夥犯之人數，不包括同謀共同
      正犯在內，最高法院76年臺上字第7210號判例要旨可資參
      照。查本件被告甲○○雖與被告劉志焜、乙○○謀議強盜
      ，惟其並未在場共同參與實施犯罪，與結夥3 人之要件未
      合，合先敘明。
（二）按槍砲彈藥刀械管制條例第4條所列之槍砲、彈藥，依同
      條例第5條規定，非經中央主管機關許可，不得製造、販
      賣、運輸、轉讓、出租、出借、持有、寄藏或陳列。被告
      甲○○轉讓、持有如附表所示之槍枝、子彈，均係屬槍砲
      彈藥刀械管制條例第4條第1款所稱之槍砲。又槍砲彈藥刀
      械管制條例第8 條第4 項及第12條第4 項所謂之持有，係
      指執持占有之意，祇要將槍、彈置於自己管領之下，即實
      力支配狀態中，即足當之，與時間長短並無必然之關係（
      最高法院96年度台上字第3718號判決參照）。本件被告甲○○於95年7 、8 月間轉讓附表編號一所示之手槍予劉志
      焜部分與其於本件95年9 月18日與甲○○共同持有附表一
      所示之槍（含不詳數量子彈）已相隔月餘，是其前揭轉讓
      行為已完成後，本件被告甲○○與劉志焜復另行起意共同
      持有作案之仿貝瑞塔改造手槍（含子彈）部分，自應另成
      立持有槍砲彈藥刀械管制條例第8 條第4 項及第12條第4
      項之持有槍彈罪。故核被告甲○○及乙○○共同持有附表
      編號一仿貝瑞塔改造手槍所為，均係犯槍砲彈藥刀械管制
      條例第8 條第1 項未經許可持有改造手槍罪（公訴意旨論
      罪時誤載為修正前之中華民國94年1 月26日槍砲彈藥刀械
      管制第11條第4 項持有改造手槍之規定）、第12條第4 項
      未經許可持有子彈罪（乙○○於乘座劉志焜之機車之過程
      中已摸到劉志焜腰際之仿貝瑞塔改造槍手槍及子彈，故應
      認亦與劉志焜對上開槍彈，已有共同持有）及刑法第330
      第1 項第3 款攜帶兇器強盜罪（被告乙○○在得知劉志焜
      於強盜前，既已得知劉志焜係以槍枝強盜，故其普通強盜
      之犯意已提昇至加重強盜之犯意）；又被告甲○○、乙○○2 人所犯上開持有作案用改造手槍及子彈罪部分，均為
      一行為觸犯2 罪名，應從一重罪，論以持有改造手槍罪重
      罪處斷。又其2 人所犯槍砲彈藥刀械管制條例第8 條第1
      項未經許可持有改造手槍罪，其目的係作為強盜丙○○之
      簽賭彩金，故與刑法第330 第1 項第3 款攜帶兇器強盜罪
      2 罪間，亦屬一行為觸犯2 罪名，應從一重罪，依刑法第
      33 0第1 項第3 款攜帶兇器強盜罪重罪論處。又被告甲○○、乙○○因劉志焜持槍強盜丙○○之簽賭彩金未能得逞
      ，而均為未遂犯，均依法減輕其刑。又按共同正犯之成立
      ，有以共同犯意而共同實施犯罪構成要件之行為者，有以
      自己犯罪之意思，參與犯罪構成要件以外之行為者，有雖
      以幫助他人犯罪之意思而參與犯罪構成要件之行為者，有
      以自己犯罪之意思，事前同謀推由一部分實施犯罪之行為
      者，均屬之，司法院大法官會議釋字第109 號解釋可供參
      考。蓋共同正犯，係共同實施犯罪行為之人，在共同意思
      範圍內，各自分擔犯罪行為之一部，相互利用他人之行為
      ，以達其犯罪之目的，其成立不以全體均參與實施犯罪構
      成要件之行為為要件。共同正犯之意思聯絡，不以數人間
      直接發生者為限，間接之聯絡者，亦包括在內，復不限於
      事前有所謀議，僅於行為當時有共同犯意之聯絡，於行為
      當時，基於相互之認識，不論明示通謀或相互間默示合致
      ，以共同犯罪之意思參與，均屬之；而行為分擔，亦不以
      每一階段皆有參與為必要，倘具有相互利用其行為之合同
      意思所為，仍應負共同正犯之責，蓋共同正犯，於合同意
      思範圍內，組成一共犯團體，團體中任何一人之行為，均
      為共犯團體之行為，他共犯均須負共同責任，初無分別何
      一行為係何一共犯所實施之必要。（最高法院55年度台上
      字第522 號、87年度台非字第35號、85年度台上字第4962
      號、88年度台上字第2230號、第2858號判決、最高法院28
      年上字第3110號、73年台上字第1886號、77年台上字第
      2135號判例意旨參照）。本件被告乙○○雖於搭乘劉志焜
      機車時始得悉劉志焜持有手槍強盜丙○○，惟仍繼續參與
      之，故被告乙○○之普通強盜犯意已提昇至加重強盜之犯
      意，故被告甲○○、乙○○就加重強盜犯行與劉志焜3 人
      間已有共同犯意及行為分擔，均為共同正犯。公訴人意旨
      雖未論及被告乙○○與劉志焜共同持有作案之槍彈部分，
      惟此部分與前揭被告乙○○所犯加重強盜罪部分有想像競
      合犯之關係，為裁判上一罪，依審判不可分之原則，自得
      併予審理。原審對被告甲○○、乙○○論罪科刑，固非無
      見。惟查: (1)被告甲○○於95年7 、8 月間即已將附表編
      號一至三之槍、彈均轉讓予劉志焜，其轉讓之行為已告終
      止其持有槍彈之繼續行為，故其另與劉志焜就加重強盜罪
      所持有附表編號一仿貝瑞塔改造槍枝及子彈部分，應另論
      94 年1月26日修正後之槍砲彈藥刀械管制條例第8 條第4
      項持有改造槍支罪及同條例第12條第4 項之罪，原審未論
      及此部分之持有槍彈與先前轉讓之關係，已有未恰。(2)被
      告乙○○係於搭乘劉志焜機車追躡丙○○之過程中，始知
      劉志焜帶槍強盜，因而已由普通強盜犯意提昇至加重強盜
      犯意，原審認被告乙○○在「綠茶族」時等候丙○○，即
      已知悉劉志焜以持槍方式強盜，亦與事實未符。被告甲○○、乙○○上訴意旨均否認犯罪，雖均無理由，惟原判決
      關於被告甲○○暨定應執行刑部分及被告乙○○部分既有
      上開瑕疵，自應由本院關於甲○○強盜暨定應執行刑及乙○○部分均撤銷改判。爰審酌被告甲○○、乙○○因一時
      貪念而共謀以持槍方式強取丙○○之簽賭彩金，已對於他
      人之身體、生命造成危險與不安，且其強盜程中果又造成
      無辜路人受傷，是其等所為實有不該，復參諸被告甲○○
      於本案行搶之過程中與劉志焜均較居於主導地位，而被告
      乙○○則因未直下手行搶，其涉案之程度較輕及被告甲○○、乙○○之動機、目的、手段、所生危害其他一切情狀
      ，爰對被告甲○○就本件犯攜帶兇器強盜罪未遂部分量處
      有期徒刑5 年，另被告乙○○則量處有期徒刑4 年，以示
      懲儆。
（三）扣案之附表編號一之仿貝瑞塔改造手槍，經鑑定結果認既
      具殺傷力，屬違禁物，應依刑法第38條第1 項第1 款之規
      定沒收。另附表編號二、三之槍彈部分，係被告甲○○犯
      轉讓槍彈罪，而業經原審法院以96年度訴字第1094號判決
      諭知沒收，並經本院前審97年9 月16日以97年度上訴字第
      1203號於判決上訴駁回，且此部分復經最高法院於98年6
      月28日以98年度台上字第3414號判決上訴駁回確定而沒收
      部分亦已確定，且與本案持槍加重強盜罪部分並無關連性
      ，故均不另為沒收諭知。
肆、不另為無罪諭知部分：
一、公訴意旨另略以：被告甲○○於95年9 月18日19時許向丙○○佯稱無法以匯款方式交付彩金，約其於綠茶族收取現金，
    被告乙○○與證人即共同被告劉志焜則於綠茶族外面等待，
    嗣丙○○不疑有他，依約至綠茶族取得86萬元現金後，即由
    其妻舅許程駿駕駛車牌號碼：0681-XD 號自小客車搭載離去
    ，證人即共同被告劉志焜見狀立即駕駛機車搭載被告乙○○
    尾隨丙○○搭乘之座車伺機下手，迨同日20時許，丙○○抵
    達高雄市新興區○○○路與南華路口之高雄郵政總局夜間郵
    局欲下車存款時，證人即共同被告劉志焜即持如附表編號一
    所示之槍枝上前喝令丙○○放下手上之黑色紙袋，劉志焜明
    知身處於高雄市新興區之南華夜市內，人潮眾多，在鬧市開
    槍射擊，極有射殺路人之可能性，竟仍基於殺人之不確定故
    意，朝丙○○方向擊發子彈1 發，果然誤傷行經該處之路人
    謝宜岑，丙○○則趁隙急速離去，認被告甲○○、乙○○共
    同觸犯刑法第271 條第1 項、第2 項殺人未遂罪嫌云云。
二、公訴人認被告甲○○、乙○○觸犯刑法第271 條第1 項、第
    2 項殺人未遂罪嫌，係以共同被告劉志焜坦承強盜而開槍誤
    傷謝宜岑，證人丙○○於警、偵之證述及證人謝宜岑於警詢
    之證述為其主要論據。訊據被告甲○○、乙○○均堅決否認
    殺人未遂之犯行，被告甲○○辯稱：我叫劉志焜教訓丙○○
    ，但沒有要劉志焜殺丙○○等語；被告乙○○則辯稱：我沒
    有和劉志焜一起到南華夜市內強盜，我當時在南華夜市外把
    風接應，我不知道乙○○會突然開槍，我沒有殺人之犯意等
    語。
三、按犯罪事實應依證據認定之，無證據不得認定犯罪事實；又
    不能證明被告犯罪者，應諭知無罪之判決；刑事訴訟法第15
    4 條第2 項、第301 條第1 項分別定有明文。又按刑事訴訟
    法上所謂認定犯罪事實之證據，係指足以認定被告確有犯罪
    行為之積極證據而言，如未能發現相當證據或證據不足以證
    明，自不能以推測或擬制之方法，以為裁判基礎，最高法院
    29年上字第3105號及40年台上字第86號分別著有判例可資參
    照。而認定不利於被告之事實，須依積極證據，茍積極證據
    不足為不利被告之認定時，即應為有利於被告之認定，更不
    必有何有利之證據；又認定犯罪事實所憑之證據，雖不以直
    接證據為限，間接證據亦包括在內，然而無論直接證據或間
    接證據，其為訴訟上之證明，須於通常一般之人均不致有所
    懷疑，而得確信其為真實之程度者，始得據為有罪之認定，
    倘其證明尚未達到此一程度，而有合理之懷疑存在而無從使
    事實審法院得有罪之確信時，即應由法院為諭知被告無罪之
    判決，最高法院亦分別著有30年上字第816 號及76年台上字
    第4986號判例可資參照。經查：
（一）本件共同被告劉志焜供稱: 我開槍朝丙○○下方射擊並非
      基於致丙○○於死地之意思等語（原審一卷94頁），核與
      證人丙○○於原審證稱：我於案發時地正要去中正路郵局
      匯款，當時聽聞後方有一男子大喊一聲『喂』，我轉身後
      看見該名男子手持一把槍，並大聲喝令我將手上裝有86萬
      元現金之袋子放下，他一講完就做出拉槍機的動作，槍口
      朝下，直接朝我膝蓋的方向開槍等語相符（原審一卷184
      、185 頁）。另證人謝宜岑亦證稱: 我經過該處時，因該
      處很暗，我只覺得腳踝熱熱的，似乎被東西波及到，我察
      看後發現我的左腳踝被子彈的碎片打到，我完全不知道我
      是如何受傷，因為我看到歹徒的時候，歹徒所持槍枝槍口
      朝下，我認為歹徒是朝地下開槍等語（原審二卷9 頁、11
      頁），顯見共同被告劉志焜前揭供稱: 當時開槍是朝下，
      並無殺人之犯意等語，自可採信。
（二）又共同被告劉志焜射擊丙○○身體之部位，非屬人體要害
      之處，且共同被告劉志焜若基於殺人之犯意，儘可趁其在
      丙○○轉身後逃離之際，再次開槍對丙○○之背部射擊，
      無須向丙○○大喊一聲「喂」，待丙○○轉身後，再大聲
      喝令「將手上裝有86萬元現金之袋子放下」之理，足見劉
      志焜當時係為強盜丙○○之賭博彩金所施以強暴行為，而
      非有殺人之犯意。況審之路人謝宜岑受傷後，共同被告劉
      志焜並未再繼續持槍追擊丙○○，且由乙○○立即騎車搭
      載逃離現場等情，亦經證人丙○○、謝宜岑、乙○○證述
      明確（原審一卷185 頁、原審二卷13頁、21頁），故自難
      遽認共同被告劉志焜係基於持槍有殺害丙○○之犯意。再
      者，謝宜岑係因子彈擊發地面產生之碎片反彈波而受傷等
      情，益見謝宜岑並非共同被告劉志焜於案發當時開槍射擊
      之目標，故其因而受傷亦非劉志焜之本意，自不能僅因共
      同被告劉志焜擊發槍枝之處位處人潮出入之南華夜市，即
      推認劉志焜之開槍射擊行為係出於殺人之不確定故意。
（三）綜上所述，本件劉志焜於案發之際，其開槍雖朝丙○○膝
      蓋處靠近地面方向射擊，因而致路人謝宜岑受傷等情，既
      無法證明係出於殺人之犯意，其當時並未在槍擊現場之被
      告甲○○及在現場附近等候之乙○○自更無與告劉志焜有
      何基於共同殺人之犯意聯絡已甚明確。
（四）公訴人所舉之證據既無從證明被告甲○○、乙○○確有共
      同殺人未遂之犯行。此外，復查無其他證據足資證明被告
      甲○○、乙○○有何公訴人所指殺人未遂之犯行，揆諸前
      開法條及最高法院判例意旨，本應就此部分為被告甲○○
      、乙○○無罪之諭知，惟公訴意旨認被告甲○○、乙○○
      2 人被訴此部分與被告甲○○、乙○○2 人前揭論罪科刑
      之攜帶兇器強盜未遂部分，既有裁判上一罪關係，爰對被
      告甲○○、乙○○2 人部分均應不另為無罪諭知。
伍、同案被告劉志焜部分，業經原審以97年度訴緝字第97號判決
    確定，另關於被告甲○○所犯轉讓改造槍彈罪及意圖營利聚
    眾賭博罪部分，其中聚眾賭博罪部分，亦業經本院以97年度
    上訴字第1203號於判決上訴駁回（聚眾賭博罪部分即已確定
    ），另關於被告甲○○犯轉讓改造手槍罪部分，亦經最高法
    院於98年6 月28日以98年度台上字第3414號判決上訴駁回確
    定，自均不另論列，附此敘明。
據上論結，應依刑事訴訟法第369條第1項前段、第364條、第299
條第1 項前段，槍砲彈藥刀械管制條例第8 條第4 項、第12條第
4 項，刑法第11條前段、第28條、第321 條第1 項第3 款、第33
0 條第2 項、第1 項、第25條第2 項、第55條、第38條第1 項第
1 款，判決如主文。
本案經檢察官陳建年到庭執行職務。
中    華    民    國    98    年    11    月    11   日
                  刑事第八庭    審判長法  官   洪兆隆
                                      法  官   郭玫利
                                      法  官   李政庭
以上正本證明與原本無異。
如不服本判決應於收受本判決後10日內向本院提出上訴書狀，其
未敘述上訴理由者，並得於提起上訴後10日內向本院補提理由書
狀（均須按他造當事人之人數附繕本）「切勿逕送上級法院」。
中    華    民    國    98    年    11    月    11   日
                                      書記官   吳福連
附錄本件判決論罪科刑法條：
槍砲彈藥刀械管制條例第8條
未經許可，製造、販賣或運輸鋼筆槍、瓦斯槍、麻醉槍、獵槍、
空氣槍或第4 條第1 項第1 款所定其他可發射金屬或子彈具有殺
傷力之各式槍砲者，處無期徒刑或5 年以上有期徒刑，併科新臺
幣1 千萬元以下罰金。
未經許可，轉讓、出租或出借前項所列槍枝者，處5 年以上有期
徒刑，併科新臺幣1 千萬元以下罰金。
意圖供自己或他人犯罪之用，而犯前二項之罪者，處無期徒刑或
7 年以上有期徒刑，併科新臺幣1 千萬元以下罰金。
未經許可，持有、寄藏或意圖販賣而陳列第1 項所列槍枝者，處
3年以上10年以下有期徒刑，併科新臺幣700 萬元以下罰金。
第1項至第3項之未遂犯罰之。
槍砲彈藥刀械管制條例第12條：
未經許可，製造、販賣或運輸子彈者，處1 年以上7 年以下有期
徒刑，併科新台幣500 萬元以下罰金。
未經許可，轉讓、出租或出借子彈者，處6 月以上5 年以下有期
徒刑，併科新台幣300 萬元以下罰金。
意圖供自己或他人犯罪之用，而犯前二項之罪者，處3 年以上10
年以下有期徒刑，併科新台幣700 萬元以下罰金。
未經許可，持有、寄藏或意圖販賣而陳列子彈者，處5 年以下有
期徒刑，併科新台幣300 萬元以下罰金。
第1 項至第 3 項之未遂犯罰之。
刑法第330 條
犯強盜罪而有第321 條第1 項各款情形之一者，處7 年以上有期
徒刑。
前項之未遂犯罰之。
刑法第321條第1項第3款
犯竊盜罪而有左列情形之一者，處 6 月以上、 5 年以下有期徒
刑：
三  攜帶兇器而犯之者。
附表：
┌──┬───────────┬──────────┬─────────┐
│編號│  槍彈名稱、數量      │    鑑定書文號      │   鑑定結果       │
│    │                      │                    │                  │
├──┼───────────┼──────────┼─────────┤
│    │仿BERETTA92FS 型半自動│內政部警政署刑事警察│可擊發適用子彈，認│
│ 一 │改造手槍1 支（含彈匣  │局95年11月9日 刑鑑字│具殺傷力。        │
│    │1只）槍枝管制編號：   │第0000000000號槍彈鑑│                  │
│    │0000000000 號         │定書                │                  │
│    │                      │                    │                  │
├──┼───────────┼──────────┼─────────┤
│    │仿GLOCK 廠19型半自動  │內政部警政署刑事警察│可擊發適用子彈，認│
│ 二 │改造手槍1 支（含彈匣  │局96年2 月26日刑鑑字│具殺傷力。        │
│    │1只） 槍枝管制編號：  │第00000000000 號槍彈│                  │
│    │0000000000 號         │鑑定書              │                  │
│    │                      │                    │                  │
│    │                      │                    │                  │
├──┼──────────┴┼──────────┼─────────┤
│ 三 │9mm 制式子彈15顆（試射│內政部警政署刑事警察│口徑9 mm制式子彈，│
│    │8顆，原為23顆）       │局96年1 月18日刑鑑字│經採樣8 顆試射，可│
│    │                      │第0000000000號槍彈鑑│擊發，認具殺傷力。│
│    │                      │定書                │                  │
│    │                      │                    │                  │
└──┴───────────┴──────────┴─────────┘


司法院資訊處製作；財團法人民間司法改革基金會備份。
